臺灣高等法院刑事判決　　　　　　　　92年度上訴字第1045號
上　訴　人
即　被　告　丁○○
選任辯護人　吳東一律師
上　訴　人
即　被　告　戊○○
選任辯護人　陳政律師
上列上訴人因違反商業會計法等案件，不服臺灣臺北地方法院89
年度訴字第887號，中華民國91年12月10日、92年3月10日第一審
判決（起訴案號：臺灣臺北地方法院檢察署88年度偵字第21600
號），提起上訴，本院判決如下：
    主  文
原判決撤銷。
丁○○共同商業負責人，連續以明知為不實之事項，而填製會計
憑證，處有期徒刑壹年陸月。
戊○○法人行為之負責人，連續違反發行人於依法規定之帳簿、
表冊、傳票、財務報告及其他有關業務文件之內容有虛偽之記載
之規定，處有期徒刑壹年。
    事    實
一、丁○○為設於台北市○○區○○路423巷8弄11號1樓及地下
    1樓長鶴股份有限公司（下稱長鶴公司）總經理及實際負責
    人，為商業會計法第四條所稱之商業負責人，民國80年間為
    擴大向銀行貸款額度及幫助他人逃漏稅捐，於虛設商號及取
    得已無實際營業之空頭公司後即基於偽造文書、偽填會計憑
    證及幫助他人逃漏稅捐之概括犯意：
  (一)於民國八十年五月間透過癸○○找來人頭江良岸，並給予江
    良岸新台幣（下同）七萬五千元；渠等三人基於共同犯意之
    聯絡，於八十年五月九日，以江良岸為人頭，虛偽申請出資
    一萬元，出名登記為四維牛肉商店之負責人，並填載相關商
    店設立登記資料，持以向台北市政府建設局（現已改為台北
    市商業管理處）申請商店設立登記，而使此不實之事項，由
    不知情之該管公務員登載於職務上所掌之文件上，並核發四
    維牛肉商店之代表人為江良岸之商店執照，足以生損害於台
    北市政府建設局對於商店管理之正確性。丁○○以江良岸名
    義虛偽設立四維牛肉商店後，復明知該商店並無真正營業；
    為幫助他人逃漏稅捐，竟指使不知情之職員甲○○向台北市
    稅捐稽徵處申請營利事業稅籍登記，並領用統一發票，使不
    知情之承辦人員將該不實之事項登載於職務上所掌之營利事
    業登記及稅籍資料上，足生損害於政府機關對於商店營利事
    業登記及稅籍管理之正確性。
  (二)丁○○賡續前開犯意，於80年間取得已無實際營業設於台北
    市○○○路○段258巷25號之大旺貿易股份有限公司（下稱
    大旺公司）；即與其職員楊文誠（任職長鶴公司）基於共同
    犯意之聯絡，於83年8月1日，以楊文誠為人頭，虛偽申請出
    資580萬元，出名登記為大旺公司之負責人，並填載相關公
    司設立變更登記資料，持以向台北市政府建設局申請公司變
    更登記，而使此不實之事項，由不知情之該管公務員登載於
    職務上所掌之文件上，並核發大旺公司之代表人為楊文誠之
    公司執照，足以生損害於台北市政府建設局對於公司管理之
    正確性。丁○○將大旺公司之負責人名義予以變更為楊文誠
    後，復明知該公司並無真正營業；為幫助他人逃漏稅捐，竟
    指使不知情之職員甲○○向台北市稅捐稽徵處申請營利事業
    統一發證變更申請書，並領用統一發票，使不知情之承辦人
    員將該不實之事項登載於職務上所掌之營利事業變更登記及
    稅籍資料上，足生損害於政府機關對於公司營利事業變更登
    記及稅籍管理之正確性。
  (三)丁○○雖非四維牛肉商店及大旺公司之名義負責人，惟四維
    牛肉商店及大旺公司實際由其負責，渠同時以填發「各類所
    得扣繳暨免扣繳憑單」（以下簡稱扣繳憑單）、營利事業所
    得稅結算申報書等為其附隨業務，乃從事業務之人。丁○○
    恐上開無實際營業之公司及商店遭人發現，為圖製造營業假
    象，明知如附表一、二、三所示之人，並未在大旺及四維牛
    肉商店任職支薪，竟基於違反商業會計法之共同犯意聯絡，
    指使不知情之長鶴公司會計人員，填發如附表一、二、三所
    示金額之扣繳憑單；並據以製作大旺公司及四維牛肉商店82
    、83年度營利事業所得稅結算申報書，將上開不實之薪資數
    額列為營業費用，分別向財政部台北市國稅局辦理結算申報
    ，足以生損害於稅捐稽徵機關徵稅之正確性。
  (四)丁○○基於幫助他人逃漏稅捐之概括犯意，連續以四維商店
    、大旺公司名義開立不實統一發票，以此方式幫助如附表四
    至七所示之公司逃漏稅捐，足生損害於會計機關對於商業管
    理之正確性及稅捐稽徵機關對於稅捐稽徵之正確性。嗣後丁○○於84年間，因虧損累累，財務陷於困難，乃於85年1月
    間，擅將大旺公司及四維商店歇業，逃避追查。
二、戊○○係設於桃園縣龜山鄉○○○街1之1號，股票公開發行
    之聯蓬食品股份有限公司（下稱聯蓬公司）之董事長，實際
    負責公司業務，係從事業務之人，為公司法規定之公司負責
    人，並為商業會計法所規定之商業負責人，以製作帳簿、表
    冊、傳票、財務報告及其他有關公司業務文件等文書為其附
    隨義務；其明知證券交易法明文規定有價證券之發行人，對
    於依法製作之帳簿、表冊、傳票、財務報告及其他有關公司
    業務文件等文書之內容不得有虛偽之記載，亦明知係其堂兄
    丁○○以江良岸名義登記而虛設之商號及大旺公司亦係丁○○以楊文誠名義登記已無實際營業之空頭公司；戊○○明知
    聯蓬公司與四維商店、大旺公司均無實際營業交易，竟為虛
    增聯蓬公司營業額以利申請股票上市，乃經由丁○○幫助取
    得四維商店及大旺公司虛偽開立如附表四編號六、附表五編
    號四、附表六編號六、附表七編號二所示之不實統一發票多
    紙，並分別指示不知情之成年會計人員，將此不實統一發票
    記入帳簿、表冊、傳票，作為進項憑證，而為虛偽之記載（
    虛開發票之行號、金額均詳如附表四編號六、附表五編號四
    、附表六編號六、附表七編號二所示）；嗣聯蓬公司申請股
    票公開上市，戊○○以上開虛增之營業額使不知情之會計師
    及會計人員製作不實之財務報告及公開說明書，於84年6 月
    30日向台灣證券交易所（下稱證交所）提出；但因證交所查
    核聯蓬公司供應商，見招牌與公司名稱不符及未見有人辦公
    等情事而被退件；戊○○為促使聯蓬公司通過證交所上市審
    查，復指示不知情之會計人員以上開虛增之營業額，記入「
    公司補充說明及承銷商評估」文件，致使證交所誤以為真，
    同意其股票列為第二類上市股票，而將上開文件轉送財政部
    證券暨期貨管理委員會（下稱證期會）；惟仍被證期會認為
    聯蓬公司有未依一般公認會計原則編製財務報告，暨會計制
    度之執行及進、銷貨交易有異常之情事，而將全案退回證交
    所再查明審酌。
三、案經法務部調查局台北市調查處移送臺灣臺北地方法院檢察
    署檢察官偵查起訴。
    理    由
壹、被告丁○○部分：
一、訊據上訴人即被告丁○○矢口否認右揭犯行，辯稱：長鶴公
    司因進口牛肉龐大，才另設大旺公司分散進項稅額，且可向
    銀行增加貸款，大旺公司為長鶴公司關係企業，有實際營業
    事實，非虛設公司，變更大旺公司負責人，亦得楊文誠之同
    意，伊雖為老闆，但稅均交由會計負責，員工確有領薪資、
    扣繳憑單係真實的，不知四維牛肉商店之事，四維商店有向
    長鶴司買牛肉，未虛設公司及虛開發票云云；
二、惟查：
  (一)上揭事實，業據證人鄭淑芬、辛○○、林國生、林秋雲分別
    於偵審中供述綦詳，證人楊文誠於原審調查時亦證稱：「．
    ．．我也從來沒有印大旺公司的名片，我也沒有簽過大旺公
    司為發票人的支票，在同事交談中我知道大旺公司這家公司
    的名字，其他大旺公司的業務我並不清楚。」（見原審卷(三)
    第111頁）。此外，並有台北市政營利事業統一發證設立變
    更登記申請書、經濟部公司執照、股東名冊、股東臨時會議
    紀錄、營利事業登記證、各類所得扣繳暨免扣繳憑單存卷可
    資佐證。
  (二)被告丁○○於調查局訊問時坦陳：長鶴公司進口牛肉數量龐
    大，所以我開設大旺公司以分散進項數額，另外向銀行貸款
    時亦有多一家公司之申請額度可以使用。大旺公司之辦公處
    與長鶴公司重疊，會計人員均相同，係由甲○○負責開立發
    票，辛○○負責簽發支票（見偵卷第21頁反面），據蔡嬌娥
    及鄭淑芬供稱八十三年大旺公司薪資扣繳憑單中有林國生、
    陳錫堂、陳履彪、周智宏、林國清、陳信樺、林梅玉、林幸
    輝、蔡金進、鄭淑芬、楊添福、蔡嬌娥、邱秀玉、及趙文英
    均在長鶴公司任職，被浮報薪資，人頭在大旺公司等語。上
    述人員的確係長鶴公司職員，由於為了要增加大旺公司之營
    業費用，減少營業稅之負擔，因而將員工薪資平均在多家公
    司薪資成本上，總額並未增加，員工並未增加薪資給付，未
    多繳個人綜合所得稅等語（見偵卷第17至第21頁）。於本院
    訊問時更坦承附表所示之被虛報所得人為長鶴公司員工，並
    供稱：「．．．大旺員工就是長鶴公司那幾個員工，大旺本
    身沒有員工。」等情 (見本院卷(一)第53頁)。果如被告丁○○所辯，大旺公司非虛設，則何以二家公司之會計人員均相
    同？再一家公司均設於同一地點，且人員亦均相同，說大旺
    公司非虛設，孰能相信？佐以丁○○於調查局筆錄中陳稱：
    於楊文誠收到大旺公司債權人之民事求償訴訟傳票後，曾找
    伊理論，伊對楊文誠說，既然楊文誠之財產已過戶予他人，
    就不須擔心債務問題，且公司之負責人剛換為楊某，又未要
    楊某擔任保證人，法律上不須負責等語有該筆錄在卷可稽（
    見偵卷第18頁反面），足證，丁○○只是要楊某擔任大旺公
    司之名義負責人，即足佐其虛設公司之意圖，否則，衡之常
    理，焉有擔任公司之負責人，而不需負責之理？
  (三)四維商店登記地址在臺北市○○○路○段258巷19號7樓，該
    屋係丁○○之妻林秋雲所有，業據被告丁○○及證人林秋雲
    所坦承，有筆錄在卷（見偵卷第19頁反面）；再據證人江良
    岸於原審供稱：「我現在想起來，當時癸○○說申請支票要
    用四維牛肉商店的印章，並說四維商店是長鶴公司的分公司
    ，但並沒有告訴我四維牛肉商店跟我有何關係。四維商店的
    印章也是癸○○帶我們三個人一起去刻的，包括我們開支票
    帳戶的私章都是當天一起刻的。」、「因為我支票借長鶴公
    司用，後來跳票，因我與林國生認識，癸○○帶我到銀行開
    戶，支票給長鶴用，好處有幾萬元的代價，是一次拿，．．
    ．。」 (見原審卷(三)第114頁、(一)第432頁)；證人癸○○於
    原審亦供稱：「．．．所以就帶三個人來找我帶他們去合庫
    大稻埕支庫辦理開支票戶之事，因為我跟合庫副理比較熟．
    ．．」 (見原審卷(三)第143頁)，可見江良岸不僅擔任四維公
    司人頭，尚且申請支票供長鶴公司使用，查證人癸○○與被
    告丁○○原為合夥關係，再任長鶴公司業務，此據癸○○供
    明於卷，其帶江良岸等設立四維公司並申請支票供長鶴公司
    使用，被告丁○○焉不知四維公司之事？況長鶴公司員工亦
    有登記為四維公司員工之情，此有附表所列可資比對，益見
    被告丁○○所辯不知四維公司乙節，毫無可取。再佐以四維
    商店僅係資本額一萬元之商店，衡理，不可能有如此高之營
    業額，益證該公司為被告丁○○虛設用以虛開發票。
  (四)證人即長鶴公司兼任司機吳瑞昌，於調查局偵訊時證稱：長
    鶴公司董事長丁○○為製造營業金額，虛設公司，彼此之間
    互開發票製造營業假象，渠所虛設的公司有大旺貿易公司，
    虛設在渠胞弟林國生住家臺北市○○○路○段258巷20號1樓
    ，實際上並未在該址營業，所開立的發票均無營業行為。丁○○對於薪資之處理係將員工的實際所得薪水數額分散在其
    所虛設的公司名下（見偵卷第41頁至第44頁）。於本院審理
    時證稱：每年申報所得稅大旺長鶴都摻在一起報稅。(見本
    院94年2月23日審理筆錄第4頁)。證人即長鶴公司會計甲○○於調查局偵訊時證稱：我主要負責會計結帳，簽發統一發
    票，辦理營業稅及營利事業所得稅之申報。我聽過大旺公司
    ，地址在本公司建國北路258巷內之對面，即20號1樓，其後
    公司隨同長鶴公司一同遷址至北投區○○路之地址，平日我
    有兼辦大旺公司之會計結帳（會計帳最後一關），亦即長鶴
    公司及大旺公司之會計帳我均有負責結帳，開立發票予客戶
    ，及申報營業所得稅等業務，我未曾聽過丁○○開設四維商
    店，但曾在83年間收受丁○○轉交予我報稅文件，再指示我
    代為申報82年四維商店之營業稅申報案件，當時有關申請書
    已請會計師事務所完成打字工作，僅由我將申報書及附件向
    臺北市國稅局中北稽徵所申報，因當時我係會計認為四維商
    店係老闆丁○○所經營之公司，我只協助代辦送件，未曾辦
    理四維商店之其他業務。我只記得大旺公司設於北市○○○
    路○段258巷內，在長鶴公司對面，並無招牌，辦公處所與
    長鶴公司重疊，但約在82年間長鶴公司遷至北投區時，大旺
    公司並未辦理登記遷址，但實際上辦公處所與長鶴公司一同
    遷往北投區○○路。因丁○○事先準備名單，那些人要加報
    在大旺公司名下做薪資扣繳，指示我為了要減少申報長鶴公
    司之營業成本，有部分員工要申報在大旺公司薪資扣繳憑單
    ，我乃依其指示將長鶴公司員工林國生等人另外申報大旺公
    司員工八十二、八十三年薪資扣繳憑單，但係將員工之所得
    平均，總數不變，並未多繳稅等語（見偵卷第55頁至第58頁
    ）。雖證人乙○○於本院審理中翻稱大旺公司非虛設，證人
    甲○○亦翻異前詞，改稱：印象中四維商店開立發票給聯蓬
    公司，不知聯蓬有無賣貨予四維公司，其開立發票係林昱男
    叫其開立，據其了解，四維商店係林昱男所開設，通常都是
    林國生、林昱男拿報稅資料給其去申報，丁○○實際上從未
    直接拿給其資料云云 (見原審卷第88頁、本院卷(二)第108頁)
    ，惟渠等任意翻異並無實據，且證人初在調查局所證述之言
    ，因較少受干預，及少衡量利害關係，是其供述應較可信，
    且果如證人甲○○於審理時所言，則其大可在調查局作筆錄
    時，即供稱四維商店為林昱男所開設，何以當時不知悉，於
    經過一年後，在法院調查時，反能說出開發票係依林昱男之
    指示，且四維商店係林昱男所開設？再其係受僱丁○○，在
    長鶴公司工作，非受僱林昱男所經營之昌鶴公司，何以無故
    受林昱男之指示，開立發票，顯悖常情，而林昱男據被告林
    柏修陳稱已於八十六年過世，益證證人事後翻異前詞，顯係
    迴護之詞，不足採信。
  (五)大旺公司於82年度營利事業所得稅結算申報繳納稅額57,426
    元，固有財政部台北市國稅局中北稽征所92年11月5日財北
    國稅申北營所字第0920022008號函在卷可佐，然證人即台北
    市國稅局稅務員陳柏如供稱：虛設行號認定不是以有無繳稅
    ，而是以有無交易事實存在來認定，為了掩飾它能夠長期開
    立銷項統一發票給人，它可能會繳納少許營業稅，以規避稅
    捐單位調查 (見本院卷(二)第127頁)，是大旺公司雖有繳納少
    許稅捐，仍不能據以推定其非虛設行號，上該中北稽征所函
    自不能為有利被告之證據，又證人陳柏如另供稱在長鶴公司
    上班的職員，如果薪資所得報在大旺公司，還是有扣繳不實
    之狀況 (見本院卷(二)第128頁)，故員工分散報繳所得，縱使
    總額不變，仍屬扣繳不實。
  綜上，本件事證明確，被告丁○○上開所辯，無非事後卸責之
  詞，委無足採，其犯行堪予認定，應依法論科。
三、查江良岸係四維牛肉商店之名義負責人、楊文誠係大旺公司
    之名義負責人，為商業負責人，四維牛肉商店及大旺公司均
    為營利事業所得稅之納稅義務人。被告丁○○虛設商號及取
    得已無實際營業之空頭公司，並利用不知情之長鶴公司會計
    人員製作如附表一至三之不實扣繳憑單，幫助如附表四至七
    之公司逃漏營利事業所得稅等行為，核係犯刑法第214條使
    公務人員登載不實罪、第215條業務上登載不實罪（指扣繳
    憑單部分）及行為時商業會計法第66條第1款商業負責人以
    明知為不實之事項而填製會計憑證罪（指統一發票部分）、
    稅捐稽徵法第43條幫助逃漏稅捐罪。就虛開統一發票部分，
    商業會計法第66條第1款之罪為刑法第215條業務上登載不實
    罪之特別處罰規定，依法條競合關係，應優先適用商業會計
    法第66條第1款規定處斷。又被告行為後商業會計法業於84
    年5月19日修正公布，同年月21日施行，原商業會計法第66
    條第1款之以明知為不實之事項填製會計憑證，法定刑為五
    年以下有期徒刑、拘役或一萬元以下罰金，業經修正為第71
    條第1款，其法定刑為五年以下有期徒刑、拘役或科或併科
    新臺幣十五萬元以下罰金，是被告行為後商業會計法已有變
    更，比較新舊法之結果，以行為時即修正前商業會計法有利
    於被告，應適用有利於被告之行為時法。至稅捐稽徵法亦分
    別於85年7月30日修正公布，同年8月1日施行、86年5月21
    日修正公布，同年月23日施行、86年10月29日修正公布，同
    年月31日施行，惟該法第43條之刑度均未變更，仍應適用裁
    判時法。再被告利用不知情之長鶴公司會計填製不實之扣繳
    憑單及統一發票，為間接正犯。被告與江良岸、癸○○就四
    維商店部分犯行，被告與楊文誠就大旺公司部分犯行，分別
    有犯意聯絡及行為分擔，均應論以共同正犯。被告雖非四維
    牛肉商店及大旺公司之商業負責人，惟因與該商號及公司之
    負責人共同實施犯罪，依刑法第31條第1項規定，仍以違反
    商業會計法之共犯論。按稅捐稽徵法第47條第3款所定商業
    登記法規定之商業負責人應受處罰，係自同法第41條轉嫁而
    來，非因身分成立之罪，於此情形而受罰之商業負責人，乃
    屬於「代罰」之性質，其既非逃漏稅捐之納稅義務人，當無
    所謂與他人有逃漏稅捐之犯意聯絡及行為分擔之可言。故非
    商業之負責人，即非轉嫁之對象，其縱有參與逃漏稅捐之行
    為，應適用特別規定，成立同法第43條第1項之幫助犯，尚
    無與商業負責人共同實施而共犯該罪責之可言（最高法院75
    年度臺上字第6183號判例、87年度臺上字第1974號判決參照
    ），併予指明。被告先後多次犯刑法第214條使公務人員登
    載不實罪、第215條業務上登載不實罪、稅捐稽徵法第43條
    第1項及原商業會計法第66條第1款之罪，均時間緊接，犯罪
    構成要件相同，顯係基於概括犯意反覆為之，各應依刑法第
    56條連續犯規定論以一罪，並均加重其刑。再被告所犯上開
    罪名間有方法、結果之牽連關係，應從較重之行為時商業會
    計法第66條第1款論處。公訴人起訴書雖僅指稱被告以長鶴
    公司員工辛○○、鄭淑芬、蔡嬌娥等十七人虛偽填發大旺公
    司82、83年員工薪資扣繳憑單及浮報其妻林秋雲及長鶴公司
    員工陳履彪等八人，虛偽填發四維牛肉商店83年員工薪資扣
    繳憑單；並開立不實交易發票予大旺公司、長鶴公司、昌鶴
    公司、聯蓬公司、椰如公司、中蓮公司藉以幫助上揭公司逃
    漏稅捐；惟被告丁○○虛偽填發如附表一、二、三所示員工
    薪資扣繳憑單及開立如附表四、五、六、七之不實交易發票
    幫助他人逃漏稅捐，逾檢察官起訴部分，與已起訴之部分有
    如上之連續犯、牽連犯關係，屬裁判上一罪，本院應併予審
    判。原審論處被告罪刑，本非無見，惟被告就虛設四維公司
    部分，尚有與癸○○成立共犯關係，原判決漏未論及；又被
    告與江良岸、癸○○就四維商店部分犯行，被告與楊文誠就
    大旺公司部分犯行，分別有犯意聯絡及行為分擔，原判決誤
    認被告丁○○與江良岸、楊文誠就本件犯行均有犯意聯絡與
    行為分擔，均有未洽，被告上訴否認犯罪雖無理由，惟原判
    決既有可議，仍屬無可維持，自應由本院將原判決撤銷改判
    ，爰審酌被告虛設商號及取得已無實際營業之空頭公司，幫
    助他人逃漏稅捐之數額鉅大，犯後飾詞圖卸，難謂有悔意，
    及其犯罪之動機、目的、手段等一切情狀，量處如主文所示
    之刑，以示懲儆。
四、公訴意旨另以被告丁○○冒用楊文誠名義變更為大旺公司之
    負責人及取得不知情之江良岸
    商店，因認被告亦涉刑法第216條、第210條行使偽造私文書
    罪嫌云云。按犯罪事實，應依證據認定之，無證據不得推定
    其犯罪事實，刑事訴訟法第154條定有明文；又認定不利於
    被告之事實，須依積極證據，苟積極證據不足為不利於被告
    事實認定時，即應為有利於被告之認定更不必有何有利之證
    據（最高法院30年上字第816號判例）；而所謂「積極證據
    足以為不利被告事實之認定」係指據為訴訟上證明之全盤證
    據資料，在客觀上以達於通常一般之人均不致於有所懷疑，
    而得確信被告確曾犯罪之程度，若未達到此一程度，而有合
    理懷疑之存在時，即無從為有罪之認定（最高法院76年台上
    字第4986號判例）。訊據被告林柏修堅決否認右揭行使偽造
    私文書犯行，辯稱：楊文誠有同意擔任大旺公司負責人，另
    伊不認識四維牛肉商店負責人江良岸；經查證人楊文誠於原
    審調查時證稱：伊任職長鶴公司時丁○○曾提及要把大旺公
    司負責人換成伊名字，伊未拒絕，且未出資；江良岸於原審
    調查時證稱：癸○○曾帶伊去合作金庫開立支票存款戶，伊
    得到七萬五千元；另原審91年10月22日調查時合作金庫行員
    李冠興證稱：江良岸曾親自於80年5月27日以四維牛肉商店
    名義向合庫申請支票，並庭呈開戶相關資料附卷。綜上，楊
    文誠未拒絕擔任大旺公司負責人，江良岸親自至合作金庫開
    立支票存款戶，足見被告並未冒用江良岸及楊文誠名義，申
    請商號及公司變更登記，揆諸上開說明，自無從為被告不利
    之認定，惟公訴意旨認此部分與前開有罪部分核有牽連犯之
    裁判上一罪關係，爰不另為無罪諭知，併此敘明。
五、另查，依前所述四維牛肉商店及大旺公司或為虛設之商號，
    或為已無實際營業之空頭公司，該等商號、公司實際上並無
    任何營業行為，自無營業成本及無營利淨利及純益額可言；
    換言之，並無進項支出及銷項出貨，當無逃漏營業稅及營利
    事業所得稅之情事，此業經證人陳柏如供明於卷 (見本院卷
    (二)第12 8頁)，故尚難認被告丁○○有逃漏營業稅及營利事
    業所得稅之犯行。是本案與稅捐稽徵法第41條及第47條規定
    ，尚屬有間，併予指明。
貳、被告戊○○部分
一、訊據上訴人即被告戊○○固不否認聯蓬公司有自丁○○處取
    得上開四維商店及大旺公司名義開立之發票，記入帳冊等作
    為進項憑證，並記入相關文件申請聯蓬公司股票上市；惟矢
    口否認上揭犯行，辯稱：聯蓬公司係向堂兄丁○○採購貨物
    ，而由丁○○交付包括大旺公司、四維商店等不同營業人名
    義之發票，雙方間確有實際交易，伊不知大旺公司及四維商
    店係虛設行號，伊早已計劃申請上市，不可能故意為虛偽交
    易云云。
二、經查：
  (一)被告戊○○取得如附表四編號六、附表五編號四、附表六編
    號六、附表七編號二所示四維商店及大旺公司統一發票記入
    帳冊，並據以記入相關文件申請聯蓬公司股票上市等情，除
    據其供明外，並有聯蓬公司財務報告、證交所函、證交所上
    市審查會議記錄等存卷可稽，而上該統一發票係被告戊○○
    之堂兄丁○○以江良岸名義虛設四維商店及取得已無營業之
    大旺公司並以以楊文誠名義登記，而連續開立之不實統一發
    票，業如前述。
  (二)丁○○經營之長鶴公司於八十一年間係聯蓬公司間接進口金
    額排名第三之供應商，八十二年度則由大旺公司、四維公司
    分居第三、第五名 (見調卷(一)第31頁 (補31))，而貨物供應
    商涉及貨源之品質與穩定，是被告戊○○何可能諉稱不知聯
    蓬公司重要採購廠商狀況？再依輔導聯蓬公司上市作業之承
    銷商統一證券公司因證交所對聯蓬公司上市申請退件，就退
    件理由等事項聽取聯蓬公司說明後所為評估之報告（見調卷
    (一)第40頁 (「補40」)），已表明聯蓬公司係以競爭者退出
    市場之因素向四維牛肉商店採購間接進口商品；而向長鶴公
    司、大旺公司採購間接進口商品，則係因國外供貨不足等情
    。被告戊○○於原審訊問時亦自承就證券交易所認應複查之
    事項，有聽取總經理之報告而了解內容等語。是四維牛肉店
    係虛設行號已如前述，被告戊○○既自陳聯蓬公司係向被告
    丁○○購買牛肉，不知被告丁○○交付何公司行號之發票，
    則又如何區分出向四維牛肉商店所為採購係因競爭者退出市
    場，向長鶴公司、大旺公司採購係因國外供貨不足？顯見被
    告戊○○早知聯蓬公司與四維商店及大旺公司間並無實際交
    易，至為明確。
  (三)被告戊○○雖指聯蓬公司與大旺公司、四維商店有實際交易
    ，有進貨明細表、請購單、驗收單、會計傳票、應付憑單、
    支票存款對帳單、支票存款分戶明細表、統一發票等為據。
    並舉證人即當時任職會計之甲○○、財務經理壬○○、財務
    長己○○、副總經理庚○○、業務協理丙○○等為證，查上
    揭證人等雖到庭分別證稱聯蓬公司與大旺公司、四維商店雙
    方有如附表所示之營業交易行為，有在上開會計憑證、請購
    單上簽名云云 (見本院卷(二)93年1月7日審判筆錄)，然被告
    自調查初時迄原審審理時，歷經二年均未能舉出究係何人經
    手聯蓬公司向該大旺公司、四維商店採購商品，於原審審理
    時更陳稱因資料都不在了，已無法找到當初經手之人云云，
    茲竟於本院審理中舉出前揭證人，已有可疑？且核諸卷存其
    所謂雙方交易，聯蓬公司所支付大旺公司、四維商店之貨款
    支票，不惟未如一般公司交易往來票據類皆記載指定受款人
    ，且比對被告所提出會計傳票與付款明細、支票對帳單，發
    現貨款支票總額竟逾傳票總額達一千餘萬元，本院為慎重起
    見，再分別向各該付款銀行查詢各該貨款支票之提兌情形，
    發現所謂貨款支票除由四維商店兌現一紙面額175, 859,545
    元支票外 (票號Ａ00000000號)，餘由長鶴公司兼任司機乙○○兌現第一商業銀行南台北分行 (信維分行)面額各500萬
    元支票三紙 (票號：0000000、0000000、0000000 號)，其
    餘背書人或提兌人則分別為被告丁○○、戊○○自承不認識
    之吳振財、趙志敬、史開發、郭遵先、龔志強、巫梨華、及
    劉紀根等，非四維商店或大旺公司所提兌，尤有甚者，更有
    幾近半數支票額由聯蓬公司用以償還聯蓬本身之質借款及利
    息、繳納農業放款本息、存入保證金等，以上有交通銀行營
    業部、台灣土地銀行台北分行、彰化銀行東門分行、中國國
    際商業銀行城中分行、台灣省合作金庫東門分行、聯邦銀行
    南京東路分行、中華商業銀行國外部、中國國際商業銀行城
    中分行、台灣省合作金庫忠孝分行、東門分行、第一商業銀
    行南台北分行、台灣中小企銀林口分行、花旗銀行台北分行
    等函在卷可稽 (附於本院卷(二)、(三))，在在顯示該等支票並
    非償付貨款之用，被告戊○○竟以之搪塞，益顯被告戊○○
    之聯蓬公司與大旺公司、四維商店並無實際交易。
  (四)被告戊○○雖再辯稱聯蓬公司早已計劃申請上市，不可能故
    意為虛偽交易云云。然我國金融之弊端本多源自公司經營者
    以各種方式粉飾財務報告，以矇騙主管機關，而欺罔投資人
    、掏空公司，本不得認凡經審核准予上市之公司，其財務報
    表等文件即均屬實在。況依證交所查核評估意見，聯蓬公司
    除四維公司部分外，另尚有諸多不實（參見法務部調查局調
    查案卷(一)所附資誠會計師事務所八十五年七月十七日終止為
    聯蓬公司查核簽證服務函、證交所第十二屆第十七次董事監
    察人聯席會議議事錄暨所附提案、查核評估意見），僅因事
    證並非明確，未據以起訴，尚無從以此資為有利被告戊○○
    之認定。
  綜上，本件事證明確，被告戊○○上開所辯，無非事後卸責之
  詞，委無足採，其犯行堪予認定，應依法論科。
三、查戊○○係股票公開發行之聯蓬公司之董事長，係從事業務
    之人，為公司法規定之公司負責人，並為商業會計法所規定
    之商業負責人，以製作帳簿、表冊、傳票、財務報告及其他
    有關公司業務文件等文書為其附隨義務；其明知聯蓬公司與
    四維商店、大旺公司均無實際營業交易，竟為虛增聯蓬公司
    營業額以利申請股票上市，乃經由丁○○幫助取得四維商店
    及大旺公司虛偽開立如附表四編號六、附表五編號四、附表
    六編號六、附表七編號二所示之不實統一發票多紙，並分別
    指示不知情之成年會計人員，將此不實統一發票記入帳簿、
    表冊、傳票，作為進項憑證，而為虛偽之記載，申請股票公
    開上市，核被告戊○○所為，係犯證券交易法第179條、第
    174條第1項第5款之罪（證券交易法第179條規定係處罰為行
    為之負責人，自非代罰之性質，最高法院90年度臺上字第
    7884號裁判意旨參照。又按證券交易法第174條分別於89年7
    月19日、91年2月6日、93年4月28日經總統令公布修正並已
    施行，修正前之法定刑為五年以下有期徒刑、拘役或科或併
    科二十萬元以下罰金，修正後法定刑為五年以下有期徒刑、
    拘役或科或併科新台幣二百四十萬元以下罰金，再修正為法
    定刑為一年以上七年以下有期徒刑、得併科新台幣二千萬元
    以下罰金，比較新舊法之規定，新法之規定對被告戊○○不
    利，應依刑法第2條第1項但書規定，適用修正前證券交易法
    第179條、第174條第1項第5款規定處斷；另公訴人於論告時
    追加引用證券交易法第174條第1項第4款之罪名，惟證交所
    並非聯蓬公司之主管機關，是聯蓬公司向證交所提出之文件
    ，並非基於主管機關命令提出，是被告行為尚不構成證券交
    易法第174條第1項第4款之罪名；又本罪為刑法第216條、第
    215條之行使業務上登載不實文書罪之特別規定，應優先適
    用，均併予敘明。）、行為時商業會計法第66條第1款商業
    負責人以明知為不實之事項而填製會計憑證及記入帳冊罪（
    行為時商業會計法第66條第1款之罪為刑法第215條業務上登
    載不實罪之特別規定，依法條競合關係，應優先適用商業會
    計法第66條第1款規定處斷。又被告行為後商業會計法業於
    84年5月19日修正公布，同年月21日施行，原商業會計法第
    66條第1款之以明知為不實之事項填製會計憑證，法定刑為
    五年以下有期徒刑、拘役或一萬元以下罰金，業經修正為第
    71條第1款，其法定刑為五年以下有期徒刑、拘役或科或併
    科新臺幣十五萬元以下罰金，是被告行為後商業會計法已有
    變更，比較新舊法之結果，以行為時即修正前商業會計法有
    利於被告，應適用有利於被告之行為時法），被告指示不知
    情之會計人員為上開犯行，係屬間接正犯；又被告所犯上開
    違反證券交易法及商業會計法之犯行，均時間緊接，方法相
    同，所犯各係構成要件相同之罪名，顯係出於概括犯意而為
    之，為連續犯，應依刑法第56條規定分別論以一罪，並均加
    重其刑。另被告違反證券交易法及商業會計法之犯行間，有
    方法結果之牽連關係，為牽連犯，依刑法第55條後段之規定
    ，應從較重之修正前證券交易法第179條、第174條第1項第5
    款規定處斷。被告戊○○收受大旺公司虛開發票之部分雖未
    起訴，惟此與已起訴之收受四維商店虛開發票部分，有如上
    之連續犯等關係，屬裁判上一罪，本院自應併予審究。原審
    論處被告罪刑，本非無見，惟被告行為後，證券交易法第
    174條再於93年4月28日經總統令公布修正並已施行，原審未
    及比較適用，仍有未洽，被告上訴否認犯罪雖無理由，惟原
    判決既有可議，仍屬無可維持，自應由本院將原判決撤銷改
    判，爰審酌被告虛增營業額以利申請股票上市之犯罪動機，
    足使市場上不特定之多數人受害，暨被告犯後飾詞圖卸，難
    謂有悔意，及其犯罪之手段等一切情狀，量處如主文所示之
    刑，以示懲儆。
四、另按犯罪曾否起訴，應以起訴書狀所記載之「被告」及「犯
    罪事實」為準。本件起訴書論罪欄雖列有被告戊○○涉嫌稅
    捐稽徵法第47條第1款、第41條詐術逃漏稅捐罪；惟起訴書
    犯罪事實欄並未敘及被告有以不實統一發票，作為進項憑證
    ，以抵銷營業額，持向稅捐稽徵機關申報而行使之，以此不
    正方法逃漏稅捐；公訴人提出之論告書雖敘及被告戊○○逃
    漏稅捐，惟論告書非起訴書，亦非追加起訴書，是被告涉嫌
    稅捐稽徵法第47條第1款、第41條詐術逃漏稅捐罪部分，並
    未經起訴。次按公司與公司負責人在法律上並非同一人格主
    體，而稅捐稽徵法第47條第1款處罰公司負責人之規定，係
    公司為納稅義務人，因有同法第41條所定應罰之行為，而就
    應處徒刑部分轉嫁之結果，僅屬代罰性質，其犯罪主體仍為
    該納稅義務人之公司，並非公司負責人。且公司為法人，不
    具有犯罪能力，自無犯意存在，當無基於概括犯意逃漏稅捐
    可言，從而代罰之公司負責人自亦不成立連續犯、牽連犯、
    想像競合犯之裁判上一罪。是本院就被告戊○○是否涉犯稅
    捐稽徵法第47條第1款、第41條詐術逃漏稅捐罪，不能加以
    審究，被告戊○○請求將其另遭起訴之違反稅捐稽征法乙案
    (台灣台北地方法院檢察署92年度偵字第8785號)，依想像競
    合犯之裁判上一罪關係為併案處理，尚非適法，不能准許，
    併此敘明。
據上論斷，應依刑事訴訟法第369條第1項前段、第364條、第299
條第1項前段、行為時商業會計法第66條第1款、稅捐稽徵法第43
條第1項、修正前證券交易法第179條、第174條第1項第5款、刑
法第11條前段、第2條第1項、第28條、第31條第1項、第56條、
第55條、第214條、第215條、罰金罰鍰提高標準條例第一條前段
，判決如主文。
本案經檢察官鍾鳳玲到庭執行職務。
中　　華　　民　　國　　94　　年　　3 　　月　　9 　　日
　　　　　　　　　刑事第十八庭  審判長法　官  陳春秋
　　　　　　　　　　　　　　　　　　  法　官  王麗莉
　　　　　　　　　　　　　　　　　　  法　官  楊貴雄
以上正本證明與原本無異。
如不服本判決，應於收受送達後十日內向本院提出上訴書狀，其
未敘述上訴之理由者並得於提起上訴後十日內向本院補提理由書
（均須按他造當事人之人數附繕本）。
                                      書記官  林淑貞
中　　華　　民　　國　　94　　年　　3 　　月　　9 　　日
附錄：本案論罪科刑法條全文
行為時商業會計法第66條第1款：
商業負責人、主辦及經辦會計人員有左列情事之一者，處五年以
下有期徒刑、拘役或一萬元以下罰金：（罰金額度已提高為三倍
）
一、以明知為不實之事項，而填製會計憑證或記入帳冊者。
稅捐稽徵法第43條第1項
教唆或幫助犯第 41 條或第 42 條之罪者，處三年以下有期徒刑、拘
役或科新台幣 60000 元以下罰金。
刑法第214條
明知為不實之事項，而使公務員登載於職務上所掌之公文書，足
以生損害於公眾或他人者，處三年以下有期徒刑、拘役或五百元
以下罰金。
刑法第215條
從事業務之人，明知為不實之事項，而登載於其業務上作成之文
書，足以生損害於公眾或他人者，處三年以下有期徒刑、拘役或
五百元以下罰金。
證券交易法第174條第1項第5款
有左列情事之一者，處五年以下有期徒刑、拘役或科或併科二十
萬元以下罰金；
五、發行人、證券商、證券商同業公會、證券商交易所或第十八
    條所定事業，於依法或主管機關基於法律所發布之命令規定
    之帳簿、表冊、傳票、財務報告或其他有關業務文件之內容
    有虛偽之記載者。
證券交易法第179條
法人違反本法之規定者，依本章各條之規定處罰其為行為之負責
人。
            附表一：大旺公司虛報薪資部分（八十二年）
            附註：打「*」者為長鶴公司之員工
┌────┬─────────┬────┬───────┐
│扣繳單位│ 被虛報所得─     │給付總額│ 偵查卷宗對應 │
│        │                  │        │ 頁數         │
├────┼─────────┼────┼───────┤
│        │    張克俊        │ 240,000│       76     │
│        ├─────────┼────┼───────┤
│        │    林國憲*       │ 232,000│       77     │
│        ├─────────┼────┼───────┤
│        │    陳信樺*       │ 280,000│       78     │
│        ├─────────┼────┼───────┤
│        │    吳志忠*       │ 210,000│       79     │
│大旺貿易├─────────┼────┼───────┤
│公    司│    林章輝*       │  72,000│       80     │
│        ├─────────┼────┼───────┤
│        │    趙文英*       │ 210,000│       81     │
│        ├─────────┼────┼───────┤
│        │    林梅玉*       │ 210,000│       82     │
│        ├─────────┼────┼───────┤
│        │    陳錫堂*       │ 210,000│       83     │
│        ├─────────┼────┼───────┤
│        │    蔡萬永*       │ 300,000│       84     │
│        ├─────────┼────┼───────┤
│        │    楊憲顧        │ 166,000│       85     │
│        ├─────────┼────┼───────┤
│        │    林柏修*       │ 240,000│       86     │
│        ├─────────┼────┼───────┤
│        │    辛○○*       │ 240,000│       87     │
│        ├─────────┼────┼───────┤
│        │    戴慶章        │     800│       88     │
│        ├─────────┼────┼───────┤
│        │    陳三興        │   3,200│       89     │
│        ├─────────┼────┼───────┤
│        │    林永雄        │   1,600│       90     │
│        ├─────────┼────┼───────┤
│        │    簡增銘        │   2,400│       91     │
│        ├─────────┼────┼───────┤
│        │    張潔蒂        │ 192,000│       92     │
│        ├─────────┼────┼───────┤
│        │    曾英傑        │ 192,000│       93     │
│        ├─────────┼────┼───────┤
│        │    林國生*       │ 120,000│       94     │
└────┴─────────┴────┴───────┘
            附表二：大旺公司虛報薪資部分（八十三年）
┌────┬─────────┬─────┬──────┐
│扣繳單位│ 被虛報所得人姓名 │給付總額  │偵查卷宗對應│
│        │                  │          │頁        數│
├────┼─────────┼─────┼──────┤
│        │ 邱秀玉*          │  82,000  │  105       │
│        ├─────────┼─────┼──────┤
│        │ 趙文英*          │ 234,000  │  105       │
│        ├─────────┼─────┼──────┤
│        │ 陳信樺*          │ 280,000  │  106       │
│        ├─────────┼─────┼──────┤
│        │ 林梅玉*          │ 240,000  │  106       │
│        ├─────────┼─────┼──────┤
│大旺貿易│ 周智宏*          │ 140,000  │  107       │
│公    司├─────────┼─────┼──────┤
│        │ 林國清*          │ 142,000  │  107       │
│        ├─────────┼─────┼──────┤
│        │ 林章輝*          │ 195,000  │  108       │
│        ├─────────┼─────┼──────┤
│        │ 鄭淑芬*          │  75,000  │  108       │
│        ├─────────┼─────┼──────┤
│        │ 楊添福*          │ 267,500  │  109       │
│        ├─────────┼─────┼──────┤
│        │ 蔡嬌娥*          │  64,000  │  109       │
│        ├─────────┼─────┼──────┤
│        │ 陳錫堂*          │ 200,000  │  110       │
│        ├─────────┼─────┼──────┤
│        │ 陳履彪*          │ 310,000  │  110       │
│        ├─────────┼─────┼──────┤
│        │ 林國生*          │ 120,000  │  111       │
│        ├─────────┼─────┼──────┤
│        │ 高列陶           │  80,000  │  111       │
│        ├─────────┼─────┼──────┤
│        │ 簡增銘           │   3,200  │  112       │
│        ├─────────┼─────┼──────┤
│        │ 蔡金進*          │ 125,000  │  112       │
│        ├─────────┼─────┼──────┤
│        │ 戴慶章           │   3,200  │  113       │
│        ├─────────┼─────┼──────┤
│        │ 蔡萬永*          │ 260,000  │  113       │
│        ├─────────┼─────┼──────┤
│        │ 林永雄           │   3,200  │  114       │
│        ├─────────┼─────┼──────┤
│        │ 陳三興           │   3,200  │  114       │
└────┴─────────┴─────┴──────┘
           附表三：四維牛肉商店虛報薪資部分（八十二年）
┌────┬─────────┬────┬───────┐
│扣繳單位│ 被虛報所得人姓   │給付總額│偵查卷宗對應  │
│        │                  │        │頁        數  │
├────┼─────────┼────┼───────┤
│        │ 陳履彪*          │ 200,000│  95          │
│        ├─────────┼────┼───────┤
│        │ 張秀治*          │ 212,000│  96          │
│        ├─────────┼────┼───────┤
│        │ 蕭國賢           │  40,000│  97          │
│        ├─────────┼────┼───────┤
│        │ 林國清*          │ 150,000│  98          │
│        ├─────────┼────┼───────┤
│四維牛肉│ 周智宏*          │ 144,000│  99          │
│商    店├─────────┼────┼───────┤
│        │ 劉雪毅*          │ 120,000│  100         │
│        ├─────────┼────┼───────┤
│        │ 洪正安*          │ 120,000│  101         │
│        ├─────────┼────┼───────┤
│        │ 林秋雲*          │ 240,000│  102         │
│        ├─────────┼────┼───────┤
│        │ 魏得龍*          │ 270,000│  103         │
│        ├─────────┼────┼───────┤
│        │ 林秋雲*          │ 120,000│  104         │
└────┴─────────┴────┴───────┘
           附表四：四維商店虛開發票部分（八十二年）
┌──┬──────┬──┬──────┬─────┬──┐
│編號│ 取得不實   │頁數│  發票金額  │幫助他人  │偵卷│
│    │ 發票商號   │    │            │逃漏稅額  │頁數│
├──┼──────┼──┼──────┼─────┼──┤
│ 一 │企業家實業股│ 22 │  90,198,360│ 4,509,920│ 121│
│    │份有限公司  │    │            │          │    │
├──┼──────┼──┼──────┼─────┼──┤
│ 二 │富中富股份有│  7 │    5,000,26│   250,012│ 121│
│    │限公司      │    │            │          │    │
├──┼──────┼──┼──────┼─────┼──┤
│ 三 │椰如有限公司│ 14 │   2,399,989│   120,000│ 121│
├──┼──────┼──┼──────┼─────┼──┤
│ 四 │長鶴股份    │ 17 │  38,096,445│ 1,904,823│ 121│
│    │有限公司    │    │            │          │    │
├──┼──────┼──┼──────┼─────┼──┤
│ 五 │ 昌鶴貿易股 │  2 │   9,524,381│   476,219│ 121│
│    │ 份有限公司 │    │            │          │    │
├──┼──────┼──┼──────┼─────┼──┤
│ 六 │ 聯蓬食品股 │ 19 │  49,014,508│ 2,450,725│ 122│
│    │ 份有限公司 │    │            │          │    │
└──┴──────┴──┴──────┴─────┴──┘
        附表五：四維商店虛開發票部分（八十三年）
┌──┬──────┬──┬──────┬─────┬──┐
│編號│  取得不實  │張數│  發票金額  │幫助他人  │偵卷│
│    │  發票商號  │    │            │逃漏稅額  │頁數│
├──┼──────┼──┼──────┼─────┼──┤
│一  │ 企業家實業 │ 3  │   2,205,690│   110,285│ 124│
│    │ 股份有限公 │    │            │          │    │
├──┼──────┼──┼──────┼─────┼──┤
│ 二 │ 長鶴股份   │15  │  23,115,928│ 1,155,798│ 124│
│    │ 有限公司   │    │            │          │    │
├──┼──────┼──┼──────┼─────┼──┤
│ 三 │ 中蓬食品   │ 6  │  11,710,584│   585,530│ 124│
│    │ 有限公司   │    │            │          │    │
├──┼──────┼──┼──────┼─────┼──┤
│ 四 │ 聯蓬食品股 │ 4  │   8,003,592│   400,180│ 124│
│    │ 份有限公司 │    │            │          │    │
└──┴──────┴──┴──────┴─────┴──┘
        附表六：大旺公司虛開發票部分（八十二年）
┌──┬──────┬──┬──────┬─────┬──┐
│編號│  取得不實  │張數│ 發票金額   │ 幫助他人 │名冊│
│    │  發票商號  │    │            │ 逃漏稅額 │頁數│
├──┼──────┼──┼──────┼───┬─┼──┤
│ 一 │ 企業家實業 │ 11 │  43,571,628│ 2,178,582│  5 │
│    │ 股份有限公 │    │            │          │    │
├──┼──────┼──┼──────┼─────┼──┤
│ 二 │ 富中富股份 │ 11 │  17,326,793│   866,339│  5 │
│    │ 有限公司   │    │            │          │    │
├──┼──────┼──┼──────┼─────┼──┤
│ 三 │ 富中富股份 │ 2  │     256,492│    12,825│  7 │
│    │ 公司松江分 │    │            │          │    │
├──┼──────┼──┼──────┼─────┼──┤
│ 四 │ 昌鶴貿易股 │ 8  │  22,366,275│ 1,118,314│ 11 │
│    │ 份有限公司 │    │            │          │    │
├──┼──────┼──┼──────┼─────┼──┤
│ 五 │富中富股份有│ 13 │  22,949,047│ 1,147,453│ 12 │
│    │公司高雄分公│    │            │          │    │
├──┼──────┼──┼──────┼─────┼──┤
│ 六 │聯蓬食品股  │ 15 │  57,353,096│ 2,867,655│ 13 │
│    │份有限公司  │    │            │          │    │
└──┴──────┴──┴──────┴─────┴──┘
        附表七：大旺公司虛開發票部分（八十三年）
┌──┬──────┬──┬──────┬─────┬──┐
│編號│取得不實    │張數│  發票金額  │  幫助他人│名冊│
│    │發票商號    │    │            │  逃漏稅額│頁數│
├──┼──────┼──┼──────┼─────┼──┤
│ 一 │昌鶴貿易股  │ 21 │  39,787,049│ 1,989,353│  6 │
│    │份有限公司  │    │            │          │    │
├──┼──────┼──┼──────┼─────┼──┤
│ 二 │聯蓬食品股  │ 40 │ 111,284,910│ 5,564,243│  8 │
│    │份有限公司  │    │            │          │    │
└──┴──────┴──┴──────┴─────┴──┘
